【裁判字號】    97,易,672
【裁判日期】    970331
【裁判案由】    傷害等
【裁判全文】
臺灣板橋地方法院刑事判決               97年度易字第672號
聲  請  人  臺灣板橋地方法院檢察署檢察官
被      告  乙○○
            甲○○
上列被告等因傷害等案件，經檢察官提起公訴（97年度調偵字第
31號）暨同署檢察官移送併案審理（97年度調偵字第88號），嗣
因被告乙○○於本院準備程序中就被訴恐嚇事實為有罪之陳述，
本院告知被告簡式審判程序之旨，並聽取當事人之意見後，由本
院就此部分裁定改依簡式審判程序進行，判決如下：
    主  文
乙○○以加害身體之事，恐嚇他人，致生危害於安全，處罰金新
臺幣陸仟元，如易服勞役，以新臺幣壹仟元折算壹日，緩刑貳年
。其餘被訴部分，公訴不受理。
甲○○部分，均公訴不受理。
    事  實
一、甲○○與乙○○係分住於臺北縣板橋市○○○路○ 段192 巷
    4 號之2 及之3 號的鄰居，素來不睦。乙○○於民國96年9
    月11日19時40分許，在上址3 樓與4 樓之間的樓梯間，因細
    故而與甲○○發生爭執，乙○○竟基於恐嚇之犯意，對甲○
    ○揚稱：讓伊遇到就要加以修理等語，以此加害身體之事恐
    嚇甲○○，使甲○○心生畏懼，致生危害於甲○○之安全。
二、案經甲○○訴由臺北縣政府警察局板橋分局報請臺灣板橋地
    方法院檢察署檢察官偵查起訴。
    理  由
壹、有罪部分：
一、查本件被告乙○○所犯並非死刑、無期徒刑、最輕本刑為三
    年以上有徒刑之罪或高等法院管轄第一審案件，而其於準備
    程序進行中，被告乙○○先就被訴有關恐嚇部分之事實暨併
    案事實為有罪之陳述，經法官告知簡式審判程序之旨，並聽
    取公訴人及被告乙○○之意見後，本院認此部分適宜改依簡
    式審判程序進行，爰依刑事訴訟法第273 條之1 第1 項規定
    ，由本院裁定進行簡式審判程序，合先敘明。
二、上揭事實，業據被告乙○○於本院審理時坦承不諱，核與告
    訴人於警詢、偵查及本院審理時證述其遭恐嚇之情節符合，
    並有證人黃金來於警詢及偵查中證述明確。本案事實已臻明
    確，被告犯行堪以認定，應依法論科。
三、核被告乙○○以加害身體之事，恐嚇他人，致生危害於安全
    ，所為係犯刑法第305 條之罪。爰審酌被告犯罪之動機、目
    的、手段、對告訴人甲○○所造成危害程度、犯罪後坦承犯
    行，態度尚稱良好，且已與告訴人甲○○達成和解，當庭表
    示願意原諒被告乙○○等一切情狀，量處如主文所示之刑，
    並諭知易服勞役之折算標準，以資懲儆。又被告乙○○前未
    曾受有期徒刑以上刑之宣告，因一時失慮，偶罹刑典，事後
    已坦承犯行，深具悔意，經此刑之宣告及偵審程序後，應知
    警惕而無再犯之虞，本院因認暫不執行其刑為當，予以宣告
    緩刑2 年，用啟自新。
四、至於臺灣板橋地方法院檢察署檢察官97年度調偵字第88號移
    送本院併案審理之事實，係與本件起訴事實相同，為同一案
    件，本院業已一併審究，附此陳明。
貳、公訴不受理部分：
一、公訴意旨另以：被告甲○○與乙○○係分住於臺北縣板橋市
    ○○○路2 段192 巷4 之2 、之3 號之鄰居，素來不睦。於
    96年7 月間某日，在上址3 、4 樓樓梯間公眾得出入之場所
    ，被告甲○○因細故，公然以三字經辱罵乙○○。另於96年
    9 月11日19時40分許，在同一地點，二人又因細故，徒手互
    毆，致乙○○受有腹部及左手紅腫之傷害，而甲○○則受有
    額頭、右手臂、左小腿前端擦傷之傷害。案經告訴人甲○○
    、乙○○提起告訴，因認被告甲○○係犯刑法第309 條第1
    項之公然侮辱罪嫌、及同法第277 條第1 項之傷害罪嫌，被
    告乙○○係犯刑法第277 條第1 項之傷害罪嫌等語。
二、按告訴乃論之罪，告訴人於第一審辯論終結前得撤回其告訴
    ，又告訴經撤回者，應諭知不受理之判決，刑事訴訟法第23
    8 條第1 項、第303 條第3 款分別定有明文。
三、查本件告訴人乙○○告訴被告甲○○公然侮辱及傷害案件，
    及告訴人甲○○告訴被告乙○○傷害案件，起訴書認被告甲
    ○○係觸犯刑法第309 條第1 項之公然侮辱罪、及同法第27
    7 條第1 項之傷害罪，被告乙○○係觸犯刑法第277 條第1
    項之傷害罪，依同法第314 條及第287 條前段之規定，均須
    告訴乃論。茲據告訴人乙○○及甲○○均於97年2 月13日具
    狀撤回渠等對彼此間之告訴，有聲請撤回告訴狀共2 份在卷
    可稽，依照首開說明，本件就被告乙○○被訴傷害部分，及
    被告甲○○被訴公然侮辱及傷害部分，爰不經言詞辯論，均
    逕為諭知不受理之判決。
據上論斷，應依刑事訴訟法第273 條之1 第1 項、第299 條第1
項前段、第303 條第3 款、第307 條，刑法第305 條、第42條第
3項 、第74條第1 項第1 款，刑法施行法第1 條之1 第1 項、第
2項 前段，判決如主文。
本案經檢察官江祐丞到庭執行職務。
中    華    民    國    97    年    3     月    31    日
                        刑事第十一庭  法  官  林淑婷
以上正本證明與原本無異
如不服本判決應於送達後十日內向本院提出上訴狀
                                      書記官  林金良
中    華    民    國    97    年    3     月    31    日
附錄本案論罪科刑法條全文：
刑法第三百零五條：
以加害生命、身體、自由、名譽、財產之事，恐嚇他人，致生危
害於安全者，處二年以下有期徒刑、拘役或三百元以下罰金。


司法院資訊處製作；財團法人民間司法改革基金會備份。
